臺灣臺中地方法院刑事判決　　　　　　 100年度易字第1487號
公　訴　人　臺灣臺中地方法院檢察署檢察官
被　　　告　李崑亮
上列被告因竊盜案件，經檢察官提起公訴（100年度偵緝字第583
、584、585、586、587、588號），本院判決如下：
    主    文
李崑亮犯竊盜罪，共六罪，均累犯，各處有期徒刑伍月，如易科
罰金，以新臺幣壹仟元折算壹日。應執行有期徒刑壹年拾月，如
易科罰金，以新臺幣壹仟元折算壹日，應於刑之執行前，令入勞
動場所強制工作年。
    犯罪事實
一、李崑亮前因竊盜罪，經本院於民國91年5月3日以91年度易字
    第177號判處有期徒刑1年2月確定；又因施用毒品罪，經本
    院於91年5月24日以91年度訴字第1037號判處有期徒刑7月、
    4月，應執行有期徒刑9月確定；前開有期徒刑1年2月、7月
    、4月部分，經本院裁定合併定其應執行有期徒刑1年10月確
    定，於92年4月19日入監執行，於93年7月2日因縮短刑期假
    釋出監，嗣於94年3月4日經撤銷假釋。又因竊盜罪，經本院
    以94年度中簡字第270號判處有期徒刑5月確定；又因施用毒
    品罪，經本院以94年度訴字第832號判處有期徒刑10月確定
    ；又因竊盜罪，經本院以94年度易字第1108號判處有期徒刑
    1年6月確定；前開有期徒刑10月、1年6月部分，經本院於96
    年8月3日以96年度聲減字第2760號裁定分別予以減刑後合併
    定其應執行有期徒刑1年1月確定；於94年8月19日入監接續
    執行前開殘刑8月14日及有期徒刑5月、1年1月，於96年9月2
    9日因縮短刑期執行完畢。
二、詎李崑亮仍不知悔改，因缺錢購置毒品施用，即基於竊盜之
    犯意，意圖為自己不法之所有，自99年3月3日起至99年10月
    10日止之期間，騎乘車牌號碼JDL-833號重型機車（登記其
    兄李俊龍所有），以自備之機車鑰匙1支，先後竊取柯翠娥
    、蔡湘稜、傅舟伶、張芙翎、吳沛萱、廖惠君等人之財物，
    其竊得上開物品得手後，隨即將行動電話持往臺中市火車站
    附近之跳蚤市場變賣換現，連同行竊而得之現金，供己購置
    毒品花用殆盡，其餘財物即隨手丟棄不知去向。各該竊盜時
    間、地點、手段、遭竊財物，詳如下述：
（一）李崑亮基於竊盜之犯意，意圖為自己不法之所有，於99年
      3月3日17時39分許，騎乘車牌號碼JDL-833號輕型機車，
      前往臺中市○區○○○街68號「松青超市」前，以自備鑰
      匙1支開啟柯翠娥所騎乘之車牌號碼TQ5-016號輕型機車置
      物箱，徒手行竊柯翠娥所有放置於機車置物箱內之NOKIA
      廠牌行動電話1支、國民身分證1張、全民健康保險卡2張
      、信用卡5張、金融卡1張、存摺3本等財物，得手後，隨
      即騎乘機車逃逸，並將該NOKIA廠牌行動電話持往臺中市
      火車站附近之跳蚤市場，以7、800元之代價，變賣換現，
      得款供其購置毒品花用殆盡，其餘財物則隨手丟棄不知去
      向。
（二）李崑亮基於竊盜之犯意，意圖為自己不法之所有，於99年
      7月20日14時許，騎乘車牌號碼JDL-833號輕型機車，前往
      臺中市○○區○○路2段541巷口「義昌祠」前，徒手行竊
      蔡湘稜所有放置於斯時正停放在該處之臺中市太平區公所
      資源回收車右前座椅上之黑色皮包1個，內有黑色太陽眼
      鏡1副、現金400元等財物，得手後，隨即騎乘機車逃逸，
      行竊所得現金供其購置毒品花用殆盡，其餘財物則隨手丟
      棄不知去向。
（三）李崑亮基於竊盜之犯意，意圖為自己不法之所有，於99年
      7月20日16時59分許，騎乘車牌號碼JDL-833號輕型機車，
      前往臺中市○區○○路「新光黃昏市場」內，徒手行竊傅
      舟伶所有放置於攤販架旁桌上箱子上方之皮包1個，內有
      NOKIA廠牌搭配門號0000000000號SIM卡之行動電話1支、
      現金8000或9000元、金融卡2張、全民健康保險卡3張、國
      民身分證1張、汽車駕駛執照1張、機車駕駛執照1張等財
      物，得手後，隨即騎乘機車逃逸，並將該NOKIA廠牌行動
      電話持往臺中市火車站附近之跳蚤市場，以6、700元之代
      價，變賣換現，所得款項連同其行竊而得之現金均供其購
      置毒品花用殆盡，其餘財物則隨手丟棄不知去向。
（四）李崑亮基於竊盜之犯意，意圖為自己不法之所有，於99年
      8月6日18時50分許，騎乘車牌號碼JDL-833號輕型機車，
      前往臺中市○里區○○路191號前，以自備鑰匙開啟張芙
      翎所騎乘車牌號碼SZW-191號輕型機車之置物箱，徒手行
      竊張芙翎所有放置於機車置物箱內之手提包1個，內有LG
      廠牌搭配門號0000000000號SIM卡之行動電話1支、存摺2
      本、印章1枚、信用卡1張等財物，得手後，隨即騎乘機車
      逃逸，並將該LG廠牌行動電話持往臺中市火車站附近之跳
      蚤市場，以1、2000元之代價，變賣換現，所得款項供其
      購置毒品花用殆盡，其餘財物則隨手丟棄不知去向。
（五）李崑亮基於竊盜之犯意，意圖為自己不法之所有，於99年
      8月13日15時許，騎乘車牌號碼JDL-833號輕型機車，前往
      臺中市○○區○○路63號「萊爾富超商」前，徒手行竊吳
      沛萱所有放置於其所騎乘機車腳踏板處之皮包1個，內有
      現金2000元、國民身分證2張、機車行車執照1張、全民健
      康保險卡3張、提款卡3張等財物，得手後，隨即騎乘機車
      逃逸，行竊所得現金供其購置毒品花用殆盡，其餘財物則
      隨手丟棄不知去向。
（六）李崑亮基於竊盜之犯意，意圖為自己不法之所有，於99年
      10月10日19時55分許，騎乘車牌號碼JDL-833號輕型機車
      ，前往臺中市○區○○路2段171號「全聯社超市」前，以
      自備鑰匙開啟廖惠君所騎乘車牌號碼JJS-631號重型機車
      之置物箱，徒手行竊廖惠君所有放置於機車置物箱內之手
      提包1個，內有NOKIA廠牌搭配門號0000000000號SIM卡之
      行動電話1支、國民身分證1張、汽車駕駛執照1張、機車
      駕駛執照1張、行車執照1張、保險卡1張、統一超商禮券
      100元1張等財物，得手後，隨即騎乘機車逃逸，並將該NO
      KIA廠牌行動電話持往臺中市火車站附近之跳蚤市場，以2
      、300元之代價，變賣換現，所得款項及統一超商禮券供
      其購置毒品及生活用品花用殆盡，其餘財物則隨手丟棄不
      知去向。
三、案經柯翠娥、蔡湘稜、傅舟伶、張芙翎、吳沛萱、廖惠君分
    別訴由臺中市政府警察局第一分局、第三分局、第二分局、
    太平分局、霧峰分局報告臺灣臺中地方法院檢察署檢察官偵
    查起訴。
    理    由
一、按被告以外之人（包括證人、鑑定人、告訴人、被害人及共
    同被告等）於審判外之陳述雖不符刑事訴訟法第159條之1至
    之4等4條之規定，而經當事人於審判程序同意作為證據，法
    院審酌該言詞陳述或書面陳述作成時之情況，認為適當者，
    亦得為證據；當事人、代理人或辯護人於法院調查證據時，
    知有刑事訴訟法第159條第1項不得為證據之情形，而未於言
    詞辯論終結前聲明異議者，視為有前項之同意，同法第159
    條之5定有明文。立法意旨在於傳聞證據未經當事人之反對
    詰問予以核實，原則上先予排除；惟若當事人已放棄反對詰
    問權，於審判程序中表明同意該等傳聞證據可作為證據；或
    於言詞辯論終結前未聲明異議，基於尊重當事人對傳聞證據
    之處分權及證據資料愈豐富，愈有助於真實發見之理念，且
    強化言詞辯論主義，使訴訟程序得以順暢進行，上開傳聞證
    據亦均具有證據能力。本件被告李崑亮已於本院表示就被害
    人柯翠娥、蔡湘稜、傅舟伶、張芙翎、吳沛萱、廖惠君等人
    於警詢中之言詞陳述內容並無意見，且同意作為證據，經本
    院審酌被害人柯翠娥等人此等陳述作成時之客觀狀況，並無
    任何不當施壓或干擾，亦未有事證顯示其有遭受不當取供之
    情形，因認以之作為本案之證據亦屬適當，依上開刑事訴訟
    法第159條之5第1項之規定，自得作為證據使用。次按被告
    以外之人於偵查中向檢察官所為之陳述，除顯有不可信之情
    況者外，得為證據，刑事訴訟法第159條之1第2項定有明文
    。被害人蔡湘稜、傅舟伶、廖惠君於偵查中向檢察官所為之
    陳述，單純係就其等遭竊之經過情形而為陳述，並無顯不可
    信之情況存在，亦得為本案之證據使用，合先敘明。
二、訊據被告李崑亮對於前揭時地，先後竊盜被害人柯翠娥、蔡
    湘稜、傅舟伶、張芙翎、吳沛萱、廖惠君等人所有之財物得
    手等情，業經坦認屬實，核與被害人柯翠娥（參照99年度核
    退字第1229號偵查卷第11頁、第一分局移送卷第3至5頁）、
    蔡湘稜（參照100年度偵緝字第583號偵查卷第48至49頁、太
    平分局移送卷第7至9頁）、傅舟伶（參照99年度偵字第2306
    6號偵查卷第19至20頁、第三分局移送卷第2至3頁）、張芙
    翎（參照霧峰分局移送卷第6至10頁）、吳沛萱（參照太平
    分局移送卷第3頁）、廖惠君（參照100年度偵字第4439號偵
    查卷第19頁、第二分局移送卷第6至7頁）及證人李俊龍（參
    照第一分局移送卷第6至7頁）等人分別於警詢及偵查中指述
    物品遭竊之情節相符，並有被害人蔡湘稜遭竊案之路口監視
    器翻拍照片12張（參照100年度偵緝字第583號偵查卷第53至
    54頁）、臺中市政府警察局第一分局民權所竊盜案件路口監
    視器調閱一覽表1份（參照第一分局移送卷第10頁）、被害
    人柯翠娥遭竊案之路口監視器翻拍照片12張（參照第一分局
    移送卷第11至16頁）、車籍查詢-基本資料詳細畫面1份（參
    照第一分局移送卷第17頁）、被害人張芙翎遭竊案之路口監
    視器翻拍照片4張（參照霧峰分局移送卷第12至13頁）、被
    害人吳沛萱遭竊案之路口監視器翻拍照片14張（參照太平分
    局移送卷第7至9頁）、被害人傅舟伶遭竊案之路口監視器翻
    拍照片19張（參照第三分局移送卷第5至7頁、第19至23頁）
    、被害人蔡湘稜遭竊案之路口監視器翻拍照片4張（參照太
    平分局移送卷第13至14頁）、刑案現場測繪圖1份（參照太
    平分局移送卷第15頁）、被害人廖惠君遭竊案之現場照片2
    張（參照第二分局移送卷第16頁）、被害人廖惠君遭竊案之
    路口監視器翻拍照片5張（參照第二分局移送卷第17至19頁
    ）、被害人廖惠君遭竊案之現場位置圖1份（參照第二分局
    移送卷第20頁）等在卷可稽，被告自白供述與現有事證相符
    ，應堪置信。是以，本件事證已臻明確，被告犯行，洵堪認
    定。
三、核被告所為，均係犯刑法第320條第1項之竊盜罪。查：被告
    前因竊盜罪，經本院於91年5月3日以91年度易字第177號判
    處有期徒刑1年2月確定；又因施用毒品罪，經本院於91年5
    月24日以91年度訴字第1037號判處有期徒刑7月、4月，應執
    行有期徒刑9月確定；前開有期徒刑1年2月、7月、4月部分
    ，經本院裁定合併定其應執行有期徒刑1年10月確定，於92
    年4月19日入監執行，於93年7月2日因縮短刑期假釋出監，
    嗣於94年3月4日經撤銷假釋；又因竊盜罪，經本院以94年度
    中簡字第270號判處有期徒刑5月確定；又因施用毒品罪，經
    本院以94年度訴字第832號判處有期徒刑10月確定；又因竊
    盜罪，經本院以94年度易字第1108號判處有期徒刑1年6月確
    定；前開有期徒刑10月、1年6月部分，經本院於96年8月3日
    以96年度聲減字第2760號裁定分別予以減刑後合併定其應執
    行有期徒刑1年1月確定；於94年8月19日入監接續執行前開
    殘刑8月14日及有期徒刑5月、1年1月，於96年9月29日因縮
    短刑期執行完畢等情，此有臺灣高等法院被告前案紀錄表在
    卷可按，被告前受有期徒刑之執行完畢後，5年以內故意再
    犯本件有期徒刑以上之各罪，均構成累犯，應依刑法第47條
    第1項之規定，分別加重其刑。而被告先後所為六次竊盜犯
    行間，其犯意各別，行為互異，法益亦異，應予分論併罰。
    爰審酌被告前已有多次竊盜之前科，業如前述，此番因缺錢
    購毒施用，即起貪念，再度多次竊取他人財物，對他人之財
    產權恣意擅加侵害，其年輕體健，竟不思循正當管道賺取錢
    財謀生，反起意行竊，顯然缺乏尊重他人財產權之觀念；考
    量被告於犯罪後，業經坦承全部犯行，犯後態度良好，被告
    行竊之手段，亦屬平和，並未破壞被害人之機車，且遭竊財
    物價值雖非鉅額，然因被告先後行竊之次數過多等一切情狀
    ，分別量處如主文所示之刑，並合併定其應執行之刑，以示
    懲儆。按18歲以上之竊盜犯、贓物犯，有犯罪之習慣者，得
    於刑之執行前，令入勞動場所強制工作，竊盜犯贓物犯保安
    處分條例第3條第1項定有明文。查：被告自承平日在工地做
    臨時工，工作不穩定，所賺的錢不夠用，行竊之目的係為了
    要吸毒等語（參照本院卷第17頁），本案中被告先後犯下六
    件竊盜罪行，犯罪時間自99年3月起至10月間止，被告另有
    五件竊盜犯行，亦經起訴，現由本院才股繫屬中，其犯罪時
    間係自99年7月起至100年3月止，此有臺灣臺中地方法院檢
    察署檢察官100年度偵字第8111、9687號起訴書（參照本院
    卷第47至49頁）在卷可稽，可見被告確實有反覆竊盜之犯罪
    習慣，爰併予宣告強制工作3年，以訓練其謀生技能，養成
    勞動習慣，使其具有重返社會之就業能力，並遏止其為施用
    毒品再度觸犯竊盜罪。
四、至於，被告行竊所用之機車鑰匙1支，雖係被告所有供其犯
    竊盜罪所用之物，業據被告供陳在卷，然因被告自承先後行
    竊均係使用同1支機車鑰匙，該機車鑰匙已經另案查扣，惟
    經調閱被告另案遭起訴之竊盜案件中亦無查扣機車鑰匙之情
    ，認為該機車鑰匙既未經扣案，顯已滅失，為免日後執行困
    難，爰不予宣告沒收，附此敘明。
據上論斷，應依刑事訴訟法第299條第1項前段，刑法第11條前段
、第320條第1項、第47條第1項、第51條第5款，刑法施行法第1
條之1第1項、第2項前段，竊盜犯贓物犯保安處分條例第3條第1
項，判決如主文。
中    華    民    國   100    年    6     月    8     日
                  刑事第七庭    法  官  巫淑芳
以上正本證明與原本無異。
如不服本判決應於收受判決後10日內向本院提出上訴書狀，並應
敘述具體理由；其未敘述上訴理由者，應於上訴期間屆滿後20日
內向本院補提理由書（均須按他造當事人之人數附繕本）「切勿
逕送上級法院」。
                                書記官  莊金屏
中    華    民    國   100    年    6     月    8     日
附錄論罪科刑法條：
中華民國刑法第320條：
意圖為自己或第三人不法之所有，而竊取他人之動產者，為竊盜
罪，處5年以下有期徒刑、拘役或5百元以下罰金。
意圖為自己或第三人不法之利益，而竊佔他人之不動產者，依前
項之規定處斷。
前2項之未遂犯罰之。